臺灣彰化地方法院民事判決　　　96年度訴字第123號
原　　　告　丙○○
被　　　告　甲○○
訴訟代理人　乙○○
上列當事人間請求侵權行為損害賠償事件，原告提起刑事附帶民
事訴訟，經本院刑事庭裁定移送，本院於民國96年4月13日言詞
辯論終結，判決如下：
    主  文
被告應給付原告新臺幣貳拾壹萬伍仟伍佰拾元，及自民國九
十五年十一月十五日起至清償日止按年息百分之五計算之利息。
原告其餘之訴駁回。
本判決原告勝訴部分得假執行；但被告如以新臺幣貳拾壹萬伍仟
伍佰拾元為原告預供擔保後，得免為假執行。
原告其餘假執行之聲請駁回。
    事實及理由
一原告聲明：被告應給付原告新臺幣（下同）1,264,119元，及
  自起訴狀繕本送達翌日起至清償日止按年息5％計算之利息，
  並陳明願供擔保，請准宣告假執行。陳述：被告於民國95年2
  月24日下午4時35分許，自違規停放在彰化縣秀水鄉○○村○
  ○路○段682號前之車牌號碼M8-4601號小客車開門下車，疏未
  注意原告之配偶騎乘車牌號碼EGL-708號機車附載原告由後方
  駛至，小客車車門乃與機車發生碰撞，致原告跌落地面，受有
  頭部外傷併腦挫傷及蜘蛛網膜下出血、頭皮裂傷、右踝骨骨折
  、背部及尾錐挫傷等傷害。原告高中畢業，已婚，無子女及恆
  產，車禍發生前為五金作業員及電影放映員，被告因過失不法
  傷害原告，致原告受有國術館推拿復健費130,900元、醫事檢
  驗費1,200元、助行器費1,200元、醫療費27,239元（含財團法
  人彰化基督教醫院部分支出24,961元及臺中榮民總醫院部分支
  出2,278元，惟證明書費1,550元捨棄）、看護費192,000元（
  以每日2千元，看護96日計算）、往返醫院計程車費6,900元、
  往返國術館計程車費71,400元、喪失勞動能力損害110,880元
  （以基本工資每日528元，喪失23日計算）、住院期間洗髮費
  400元、購買中藥費122,000元、非財產上損害即精神慰撫金70
  萬元等損害，然被告僅賠償10萬元。為此依民法第184條第1項
  前段、第193條、第195條規定，本於侵權行為法律關係請求被
  告賠償。
二被告答辯聲明：駁回原告之訴，如受不利判決，願供擔保請准
  宣告免假執行。陳述：車禍及原告傷勢係被告造成，對原告之
  醫事檢驗費1,200元、助行器費1,200元、醫療費其中25,689元
  （扣除原告捨棄之1,550元）、住院9日之看護費18,000元、往
  返醫院計程車費6,900元、住院及門診23日之喪失勞動能力損
  害12,144元、住院期間洗髮費400元等損害，及其學歷、職業
  、身分、社會地位、經濟狀況亦不爭執。惟被告未曾同意原告
  至國術館推拿復健並乘計程車往返，或表明願負擔此部分費用
  ，連同所購中藥均非必要之醫療費，原告其餘看護費、喪失勞
  動能力損害亦不實。被告為高中畢業，已婚，有土地、股票及
  薪資等財產，車禍發生前任職私人公司經理，請依此酌定原告
  請求之精神慰撫金。
三兩造不爭執之事實：
  (一)原告主張之車禍及傷勢係被告造成。
  (二)原告受有醫事檢驗費1,200元、助行器費1,200元、醫療費其
    中25,689元（扣除原告捨棄之1,550元）、住院9日之看護費
    18,000元、往返醫院計程車費6,900元、住院及門診23日之
    喪失勞動能力損害12,144元、住院期間洗髮費400元等損害
    。
  (三)被告已賠償原告10萬元。
  (四)兩造之學歷、職業、身分、社會地位、經濟狀況。
四按因故意或過失，不法侵害他人之權利者，負損害賠償責任，
  民法第184條第1項前段定有明文。原告主張被告因過失傷害原
  告身體之事實，業據其提出診斷證明書為證（本院交簡附民字
  卷第4頁），並由本院依職權調取本院95年度交簡上字第45號
  被告過失傷害一案刑事卷宗提示兩造辯論，且為兩造所不爭（
  本院卷第10頁正面），堪信為真。被告因過失不法侵害原告身
  體，依上開規定，自應對原告負侵權行為損害賠償責任，原告
  依該法律關係請求被告賠償，自屬有據。
五按不法侵害他人之身體或健康者，對於被害人因此喪失或減少
  勞動能力或增加生活上之需要時，應負損害賠償責任；不法侵
  害他人之身體、健康者，被害人雖非財產上之損害，亦得請求
  賠償相當之金額，民法第193條第1項、第195條第1項前段定有
  明文。原告主張因被告之侵權行為，受有國術館推拿復健費、
  醫事檢驗費、助行器費、醫療費、看護費、往返醫院計程車費
  、往返國術館計程車費、喪失勞動能力損害、住院期間洗髮費
  、中藥費、精神慰撫金等損害；被告則以原告請求之賠償項目
  部分不實、無必要置辯。是本件主要爭點在於原告請求之賠償
  項目是否真正、適當。
六經查：
  (一)原告主張受有醫事檢驗費1,200元、助行器費1,200元、醫療
    費27,239元、看護費192,000元、往返醫院計程車費6,900元
    、喪失勞動能力損害110,880元、住院期間洗髮費400元等損
    害，業據其提出免用統一發票收據、統一發票、住院收據、
    門診收據、看護費收費參考表、門診醫療費收據、診斷書為
    證（本院交簡附民字卷第8至25、28、30頁、本院卷第17頁
    ），且被告對醫事檢驗費1,200元、助行器費1,200元、醫療
    費其中25,689元、住院9日之看護費18,000元、往返醫院計
    程車費6,900元、住院及門診23日喪失勞動能力損害12,144
    元、住院期間洗髮費400元等損害均不爭執，堪信為真。原
    告此部分損害金額合計65,533元，其請求為有理由，自應准
    許。至原告主張之醫療費其中1,550元為證明書費，業經其
    捨棄（本院卷第10頁反面），又所主張其餘之看護費、喪失
    勞動能力損害，被告否認真正，原告復未舉證以實其說（本
    院卷第10頁反面、第19頁反面），均無理由，自應駁回。
  (二)原告主張受有國術館推拿復健費130,900元、往返國術館計
    程車費71,400元、中藥費122,000元之損害，雖據其提出損
    傷推拿整復證明書、免用統一發票收據為證（本院交簡附民
    字卷第5至7、26至27、31頁），形式上並為被告所不爭，惟
    被告既否認曾同意原告至國術館推拿復健並乘計程車往返，
    或表明願負擔此部分費用，復辯稱連同中藥均非必要之醫療
    費，原告又未舉證證明此等費用為回復損害之醫療上所必要
    （本院卷第11頁正面），難認此部分損害為真，其請求為無
    理由，自應駁回。
  (三)原告主張其為高中畢業，已婚，無子女及恆產，車禍發生前
    為五金作業員及電影放映員，被告陳稱其為高中畢業，已婚
    ，有土地、股票及薪資等財產，車禍發生前任職私人公司經
    理之事實，業據本院依職權調取兩造之財產所得調件明細表
    為證（本院卷第13至15頁），並為兩造所不爭（本院卷第19
    頁正面），堪信為真。爰審酌本件車禍及原告傷勢係被告造
    成，原告無端遭殃，傷勢不輕，精神痛苦不堪，且依診斷書
    所載，目前仍未完全痊癒，及兩造前開職業、身分、社會地
    位、經濟狀況，認原告主張之精神慰撫金以25萬元為適當，
    為有理由，應予准許，逾此部分即非可取，應予駁回。
七綜上所述，原告所受損害合計315,533元，扣除其主張已獲被
  告賠償之10萬元，為215,533元，則其本於侵權行為損害賠償
  法律關係，請求被告給付215,533元，及自起訴狀繕本送達翌
  日即95年11月15日起至清償日止，按年息5％計算之法定遲延
  利息，洵屬正當，應予准許；逾此部分之請求為無理由，應予
  駁回。本件所命給付原告之價額未逾50萬元，就原告勝訴部分
  ，應依職權宣告假執行；惟被告陳明願供擔保請准免為假執行
  之宣告，亦無不合，爰酌定相當擔保金額准許之。至原告敗訴
  部分，其假執行之聲請，已失所附麗，應予駁回。
八本件判決事證已臻明確，兩造其餘主張及舉證，核與判決結果
  無影響，不另論述。
九本件原告係提起刑事附帶民事訴訟，經本院刑事庭裁定移送，
  依刑事訴訟法第504條第2項規定免納裁判費，故毋庸為訴訟費
  用負擔之諭知。
據上論結，本件原告之訴為一部有理由，一部無理由，依民事訴
訟法第389條第1項第5款、第392條第2項，判決如主文。
中　　華　　民　　國　　96　　年　　4 　　月　　27　　日
                  民事第二庭    法　官　廖政勝
以上正本係照原本作成。
如對判決上訴，應於判決送達後20日內向本院提出上訴狀。
                      　　　    書記官　楊年雄
中　　華　　民　　國　　96　　年　　4 　　月　　27　　日
